臺灣臺東地方法院刑事判決　　　　　　　100年度易字第195號
公　訴　人　臺灣臺東地方法院檢察署檢察官
被　　　告　王詩慧
上列被告因竊盜案件，經檢察官提起公訴（100年度少連偵字第
15號），被告於準備程序中為有罪之陳述，經本院裁定進行簡式
審判程序，判決如下：
    主  文
王詩慧共同犯攜帶兇器竊盜罪，處有期徒刑捌月。
    事  實
一、王詩慧與少年黃ＯＯ（民國82年11月生，真實姓名年籍詳卷
    ，其涉嫌竊盜非行部分，現由本院少年法庭審理中）於100
    年4月23日凌晨2時30分許，途經陳靖所經營址設臺東縣臺
    東市○○路與文昌路口之「合口味檳榔攤」，見無人看管之
    際，即基於意圖為自己不法所有之犯意聯絡，輪流持客觀上
    足以傷害他人生命、身體之剪刀、一字起子、老虎鉗等兇器
    （皆為路邊拾獲後據為己有）破壞「合口味檳榔攤」之鋁製
    窗戶後，由少年黃ＯＯ在旁把風，王詩慧則進入檳榔攤店內
    ，徒手竊取罐裝臺灣啤酒1箱（共24罐）、保力達4瓶、紅茶
    綠茶7瓶、茶裏王2瓶、健酪飲料2瓶、科學麵1箱（共30包）
    、統一蔥燒牛肉碗麵6碗、美粒果2瓶、大瓶裝礦泉水1瓶、
    小瓶裝礦泉水3瓶、牙膏2條、洗髮精2瓶、現金新臺幣（下
    同）171元、隨身碟1個、米酒1瓶等物，得手後於同日凌晨3
    時10分許，由王詩慧騎乘腳踏車搭載少年黃ＯＯ離去，並將
    上揭竊取之財物供己花用，另將剩餘之財物置放於其友人小
    佳位於臺東縣臺東市○○路○段111巷2之1號之住處。嗣於同
    日下午3時10分許，為警循線查悉上情，並扣得罐裝臺灣啤
    酒21罐、科學麵18包、統一蔥燒牛肉碗麵3碗（已發還陳靖
    ）、一字起子、老虎鉗、剪刀各1支。
二、案經臺東縣警察局臺東分局報告臺灣臺東地方法院檢察署檢
    察官偵查起訴。
    理  由
壹、程序事項
  本件被告王詩慧所犯為死刑、無期徒刑、最輕本刑為三年以上
  有期徒刑以外之罪，亦非屬高等法院管轄之第一審案件，其於
  準備程序進行中，先就被訴事實為有罪之陳述，經法官告知簡
  式審判程序之旨，並聽取公訴檢察官之意見後，本院依刑事訴
  訟法第273條之1第1項、第273條之2等規定，裁定由受命法官
  獨任進行簡式審判程序，且不受同法第159條第1項、第161條
  之2、第161條之3、第163條之1及第164條至第170條所規定證
  據能力認定及調查方式之限制，合先敘明。
貳、實體事項
一、訊據被告王詩慧對於上開犯罪事實坦承不諱，核與證人即被
    害人陳靖、證人即同案少年黃ＯＯ於警詢中之供述大致相
    符，並有贓物認領保管單、臺東縣警察局臺東分局搜索扣押
    筆錄、扣押物品目錄表、刑案現場勘察採證報告、臺灣臺東
    地方法院檢查署扣押物品清單各1份及現場照片12張暨監視
    器畫面翻拍照片36張在卷可稽，足認被告之自白與事實相符
    ，本件事證明確，被告犯行洵堪認定，應予依法論科。
二、論罪科刑部分：
（一）按刑法第321條第1項第3款之罪，係以行為人攜帶兇器竊
      盜為其加重條件，此所謂兇器，其種類並無限制，凡客觀
      上足以對人之生命、身體安全構成威脅，具有危險性之兇
      器均屬之，且祇須行竊時攜帶此種具有危險性之兇器為已
      足，並不以攜帶之初有行兇之意圖為必要，又刑法第321
      條第1項第2款所謂之門扇、牆垣或其他安全設備，應係指
      為保護住宅或有人居住之建築物之安全而裝設之安全設備
      ，是自必與住宅、或有人居住之建築物有關者，始屬之（
      最高法院79年台上字第5253號判例、臺灣高等法院100年
      度上易字第43號判決意旨參照）。經查：被告用以行竊之
      剪刀、一字起子、老虎鉗既可破壞鋁製窗戶，客觀上已足
      以對人之生命、身體安全構成威脅，自屬兇器；又被告於
      破壞檳榔攤之鋁製窗戶後進入行竊，惟因該檳榔攤中並無
      人居住，鋁製窗戶設立之目的乃在於防止檳榔攤內之財物
      遭人竊取，並非用以保護住宅或有人居住之建築物之安全
      而裝設之安全設備，揆諸上開判決意旨，該鋁製窗戶應非
      屬刑法第321條第1項第2款所指稱之安全設備。
（二）核被告所為，係犯刑法第321條第1項第3款之攜帶兇器竊
      盜罪，公訴意旨認被告係同時違犯同條文第1項第2款之毀
      越安全設備竊盜罪，容有違誤，併此指明。
（三）另被告與同案少年黃ＯＯ就上開竊盜行為有犯意聯絡及行
      為分擔，應論以共同正犯。
（四）又被告與同案少年黃ＯＯ竊取如犯罪事實欄所示財物之行
      為，係基於同一竊盜犯意聯絡，在密接之時間、地點所為
      ，並侵害同一法益，依一般社會觀念，各行為間之獨立性
      極為薄弱，在時間差距上難以強行分開，在法律上評價為
      數個舉動之接續施行，為接續犯，應僅成立一罪。
（五）又被告行為時尚未年滿20歲，有其年籍資料在卷可憑，其
      行為時既非成年人，與少年黃ＯＯ共同違犯本件竊盜之犯
      行，要無適用兒童及少年福利法第70條前段加重其刑之餘
      地，附此敘明。
（六）爰審酌被告前已有多次竊盜前科，於本案雖未構成累犯，
      惟其年紀尚輕，竟不思進取而多次犯下竊盜犯行，此有臺
      灣高等法院被告前案紀錄表1份在卷可憑，惟念其犯後坦
      承犯行，態度良好，且犯罪所生之危害非屬重大，兼衡其
      學歷為高中肄業、職業為服務業、家庭經濟狀況貧寒、父
      母均歿、現與伯父、姊姊及弟弟同住等一切情狀，量處如
      主文所示之刑，以資懲儆。
三、至扣案之一字起子、老虎鉗及剪刀各1支，固均係供被告犯
    罪所用之物，惟均係被告所拾獲，顯非被告所有之物，業據
    被告供承在卷，復無證據足認係違禁物或應義務沒收之物，
    爰不另宣告沒收，附此敘明。
據上論斷，應依刑事訴訟法第273條之1第1項、第299條第1項前
段，刑法第28條、第321條第1項第3款，判決如主文。
本案經檢察官許慧珍到庭執行職務
中    華    民    國   100    年    11    月    10    日
                  刑事第四庭    法  官  楊忠霖
以上正本證明與原本無異。
如不服本判決應於收受送達後10日內向本院提出上訴書狀，並應
敘述具體理由；其未敘述上訴理由者，應於上訴期間屆滿後20日
內向本院補提理由書（均須按他造當事人之人數附繕本）。「切
勿逕送上級法院」。告訴人或被害人對於本判決如有不服，請書
具不服之理由狀，請求檢察官上訴者，其上訴期間之計算係以檢
察官收受判決正本之日期為準。
                                書記官  鄭鈺瓊
中    華    民    國   100    年    11    月    10    日
附錄本案刑法條文全文：
中華民國刑法第321條
（加重竊盜罪）
犯竊盜罪而有下列情形之一者，處 6 月以上、5 年以下有期徒
刑，得併科新臺幣 10 萬元以下罰金：
一、侵入住宅或有人居住之建築物、船艦或隱匿其內而犯之者。
二、毀越門扇、牆垣或其他安全設備而犯之者。
三、攜帶兇器而犯之者。
四、結夥三人以上而犯之者。
五、乘火災、水災或其他災害之際而犯之者。
六、在車站、埠頭、航空站或其他供水、陸、空公眾運輸之舟、
    車、航空機內而犯之者。
前項之未遂犯罰之。